# 请教事后签订的租赁合同是否需要追溯以前年度？.

提问人：ldm520 时间：2019-01-23 16:42:48
这个有一定的历史原因， 10 来年从未主张租金和服务费，只是 2019 年 1月才双方协商，拟从 2017 年开始收租金和服务费。

回答人：chenyiwei
是否涉及关联交易，或者其他特殊原因？否则为何那么长时间免费占用而未提出异议？还是建议把相关背景先搞清楚。